# 合伙企业财务报表格式适用问题

提问人：shichengqi 时间：2022-05-05 20:46:02
请教陈版主，根据合伙协议约定，某合伙企业的成立目的系投资人共同组成联合体仅对A公司进行股权投资，除此之外，合伙企业不从事任何其他业务或生产经营活动。则该合伙企业对外出具的报表，是否应当是参考“合伙制私募股权投资基金财务报告模板”，即由于组织形式非企业，其报表应区别于一般企业。

回答人：chenyiwei
建议考虑：
1 、该合伙企业是否为各合伙人的投资通道，自身无其他经营活动；
2 、该合伙企业是否获得私募基金备案；
3 、合伙人通过该合伙企业投资于被投资企业，是否均为财务性投资，有无战略性投资的意图。

提问人：shichengqi 时间：2022-05-07 22:42:23
谢谢陈版主，核实后如下：
1 、该合伙企业仅为各合伙人的投资通道，自身无其他经营活动；
2 、该合伙企业未获得私募基金备案；
3 、合伙人均系战略投资者。

回答人：chenyiwei
因为未取得私募基金备案，且合伙人均系战略投资者，故不建议参考私募积极报表格式。